



Calogero Strada

Nazionalità: Italiana Data di nascita: 20/05/2001

Numero di telefono: (+39) 3891550533

Indirizzo e-mail: <u>calogerostrada@live.com</u> **⊕ Sito web:** <u>gerostrada.space</u>

• Abitazione: Via Girolamo Nicolino 15, 66100 Chieti (Italia)

PRESENTAZIONE

Sono un UX/UI Designer e Front End Developer, con 6 anni di esperienza di lavoro con clienti di piccole, medie e grandi dimensioni. Ampia esperienza anche come Grafico nella progettazione di media digitali, materiale di marketing e newsletter.

ESPERIENZA LAVORATIVA

UX/UI Designer e Front End Developer

[2014 – Attuale]

Sottoscrivo contratti con aziende di piccole/medie dimensioni, grazie alle piattaforme per freelance.

Tecnico Informatico e Programmatore

TIPS S.r.I - 3DPRN [03/2023 - 09/2023]

Città: Città Sant'Angelo (PE)

Paese: Italia

Mi occupavo principalmente nell'assemblaggio di Stampanti 3D Industriali, e nella progettazione e gestione di esse con un team di sviluppo.

Tecnico Informatico

Computerlab di Ernesto Lo Presti [06/2019 – 02/2023]

Città: Porto Empedocle (AG)

Paese: Italia

Assistenza e vendita di componenti informatiche, riparazione o assemblaggio di computer, smartphone, tablet e stampanti. Esperienza anche con il microscopio per microsaldature, riparazioni schede madri e piccole schede.

E-Commerce prodotti informatici

nevrasseinformatica.it vendita di prodotti informatici online [2016 – 2019]

Fondata nel 2017, Nevrasse Informatica è cresciuta grazie ad un team di Tecnici che si occupavano di riparazioni e assistenza di PC, e della vendita di componentistica online.

E-Commerce di vendita al dettaglio

terradocori.it vendita al dettaglio di olio extravergine e vino locali [2014 - 2016]

Amministratore dell'azienda terradocori.it. Fondata nel 2015, grazie all'idea di portare i prodotti locali del nostro territorio anche nei paesi esteri, ha costruito la sua reputazione sull'onestà, l'integrità e la chiarezza del servizio di vendita anche multilingue.

ISTRUZIONE E FORMAZIONE

Google UX Design Certificate

Rilasciato da Coursera [2017 - 2019]

La certificazione professionale realizzata da Google e da Coursera come UX Designer insegna le basi della progettazione UX, incluso entrare in empatia con gli utenti, costruire wireframe e prototipi e condurre ricerche per testare i progetti.

Diploma

Liceo Scientifico Informatico Marconi [2013 - 2019]

Indirizzo: Via G. Basile 1, 92100 Agrigento (Italia)

Attestato Tecnico Informatico

Cellulharem di Giuseppe Provenzano [2017 – 2019]

Indirizzo: Via Nicolò Paganini, 92100 Villaggio Mosè (Italia)

COMPETENZE LINGUISTICHE

Lingua madre: Italiano

Altre lingue:

Inglese

ASCOLTO A2 LETTURA A2 SCRITTURA B1

PRODUZIONE ORALE B1

INTERAZIONE ORALE A2

Livelli: A1 e A2: Livello elementare B1 e B2: Livello intermedio C1 e C2: Livello avanzato

COMPETENZE DIGITALI

Padronanza del Pacchetto Office (Word Excel PowerPoint ecc) / Adobe (Adobe Photoshop, Adobe Illustrator, Adobe Lightroom, Adobe InDesign, Adobe Premiere) / Assemblaggio e riparazione Hardware / OverClocking / Computer Modding / Buona conoscenza dei linguaggi di web Front End HTML, CSS, JavaScript / Creazione e gestione di database, sfruttando i linguaggi PHP ed SQL / Utilizzo sistema operativo Mac / * Ottima Capacità di aggiornamento del mio lavoro e servizio senza Aiuto. / Beta tester / Figma (web prototyping) / Posta elettronica / Elaborazione delle informazioni / Risoluzione dei problemi / Gestione autonoma della posta e-mail

Autorizzo il trattamento dei miei dati personali presenti nel CV ai sensi dell'art. 13 d. lgs. 30 giugno 2003 n. 196 - "Codice in materia di protezione dei dati personali" e dell'art. 13 GDPR 679/16 - "Regolamento europeo sulla protezione dei dati personali".